【裁判字號】    97,上訴,1397
【裁判日期】    970820
【裁判案由】    違反毒品危害防制條例
【裁判全文】
臺灣高等法院臺中分院刑事判決        97年度上訴字第1397號
上  訴  人
即  被  告  乙○○
                    （現於臺灣臺中戒治所戒治中）
指定辯護人  本院公設辯護人  丙○○
上列上訴人因違反毒品危害防制條例案件，不服臺灣彰化地方法
院97年度訴字第429號中華民國97年5月6日第一審判決(起訴案號
：臺灣彰化地方法院檢察署97年度偵字第559號)，提起上訴，本
院判決如下：
    主    文
上訴駁回。
    犯罪事實
一、乙○○（綽號「黑奇」）曾有殺人前科，復因肅清煙毒條例
    等案件經法院分別判處有期徒刑4年（本院81年度訴字第151
    5號)、應執行有期徒刑4月6月（臺灣彰化地方法院82年度訴
    字第250號)確定，經送監合併執行，於民國84年12月29日假
    釋出監。嗣經撤銷假釋，其殘刑有期徒刑5年4月28日，與另
    案再犯肅清煙毒條例等案件所分別判處之應執行有期徒刑 5
    年（本院86年度上訴字第1558號）、有期徒刑3年6月（臺灣
    彰化地方法院86年度訴字第959號)合併送監執行，再於94年
    6月13日假釋出監，應至99年7月30日始假釋期滿（不構成累
    犯)。
二、乙○○於假釋中仍不知反省，明知海洛因、甲基安非他命係
    屬毒品危害防制條例第2條第2項第1款、第2款所列管之第一
    級毒品、第二級毒品，不得非法持有、販賣，竟分別基於意
    圖營利販賣第一級毒品海洛因、第二級毒品甲基安非他命之
    概括犯意，各連續為下列販賣第一級毒品海洛因、第二級毒
    品甲基安非他命之行為：
  (一)94年7月16日晚間9時24分許，由邱春富（所涉販賣第一級
      毒品、第二級毒品部分，業經本院96年度上重更(一)字第21
      號判決應執行有期徒刑16年確定）以0000000000號行動電
      話撥打乙○○所有0000000000號行動電話（未扣案，手機
      序號亦不詳）聯絡後，乙○○即赴邱春富位在彰化縣員林
      鎮○○里○○路○段103巷47號住處，以新臺幣（下同）4
      ,500元之價格，販賣第一級毒品海洛因1/4錢予邱春富1次
      。
  (二)94年 7月18日上午11時53分許，邱春富再以同上方式連絡
      後，由乙○○前往邱春富之上述住處，以 4,500元之價格
      ，販賣第一級毒品海洛因1/4錢予邱春富1次。
  (三)94年7月21日下午2時46分許，邱春富再以同上方式聯絡後
      ，乙○○即赴邱春富上述住處，以 2,500元之價格，販賣
      毛重約半錢（起訴書誤載為1錢)之第二級毒品甲基安非他
      命予邱春富1次。
  (四)94年8月1日晚間11時38分許，邱春富再以同上方式聯絡乙
      ○○後，約定在不詳廟宇，邱春富騎機車載某女子一同前
      往赴約，乙○○即以2,500元之價格，販賣毛重約半錢(起
      訴書誤載為1錢）之第二級毒品甲基安非他命予邱春富1次
      。
二、嗣因邱春富另涉販賣毒品案件，於94年8月26日上午8時許，
    經警方持搜索票至邱春富位在彰化縣員林鎮○○里○○路○
    段103巷 47號住處，將其當場逮捕，扣得其上述0000000000
    號行動電話1支，並於當日經臺灣彰化地方法院裁定羈押(迄
    95年4月14日起送監執行至今），經檢察事務官於94年9月15
    日勘驗邱春富所有上開行動電話機具內之電話簿，確實有「
    0000000000黑奇」之聯絡電話，且邱春富於臺灣彰化地方法
    院94年度訴字第1709號違反毒品危害防制條例案件之95年 4
    月11日審判期日，供稱有向綽號「黑奇」者購買海洛因、甲
    基安非他命，然不肯吐露該綽號「黑奇」者之真實姓名，迄
    96年 7月17日於本院96年度上重更(一)字第21號違反毒品危害
    防制條例案件之審判期日，始供述綽號「黑奇」者之真實姓
    名為乙○○，並曾向乙○○買入海洛因、甲基安非他命後，
    始由臺灣高等法院台中分院檢察署檢送相連關資料移送臺灣
    彰化地方法院檢察署檢察官偵查起訴。
    理    由
一、證據能力方面：
  (一)證人邱春富於偵查中經具結之證言，按卷內資料查無顯不
      可信之情形，依刑事訴訟法第159條之1第 2項規定，認有
      證據能力，當得作為證據。
  (二)按被告以外之人於審判外向法官所為之陳述，得為證據。
      ，刑事訴訟第159條之1第 1項定有明文。其立法理由為：
      「被告以外之人（含共同被告、共犯、被害人、證人等）
      於法官面前所為之陳述（含書面及言詞），因其陳述係在
      法官面前為之，故不問係其他刑事案件之準備程序、審判
      期日或民事事件或其他訴訟程序之陳述，均係在任意陳述
      之信用性已受確定保障之情況下所為，因此該等陳述應得
      作為證據」。故被告以外之人於審判外向法官所為之陳述
      ，除陳述當時係因證人、鑑定人之身分接受訊問，依法應
      具結而未具結，依刑事訴訟法第158條之3規定，不得作為
      證據外，均得作為證據，例如：陳述當時係該案之被告，
      因法律並無被告向法官為陳述應命其具結之規定，則同案
      或他案被告於其所涉案件之羈押訊問、準備程序、審判期
      日向法官所為之陳述，自無需命其具結，當難以該陳述未
      經具結，而否定其依上開法律規定所具有之證據能力。至
      該同案或他案被告如經本案被告聲請詰問、對質時，自應
      令其到場，以證人身分接受詰問、對質，以保障本案被告
      訴訟上之權利，而在該同案或他案以被告身分於羈押訊問
      、準備程序、審判期日所為之陳述，與本案以證人身分之
      證言，如有相左，則由法院判斷其真偽，此屬證明力之問
      題，尚難執此即認同案或他案被告於本案審判外，以被告
      身分向法官所為之陳述，不具證據能力。是本件邱春富於
      96年 7月17日於本院96年度上重更(一)字第21號違反毒品危
      害防制條例案件之審理期日，以被告身分向法官所為之陳
      述，依刑事訴訟法第159條之1第 1項規定，當有證據能力
      ，自得作為證據；且被告之選任辯護人於原審已對邱春富
      加以詰問，原審法院之審判長亦賦與被告直接詰問證人邱
      春富之機會，則本院採邱春富在本院96年度上重更(一)字第
      21號違反毒品危害防制條例案件96年 7月17日審判期日以
      被告身分之陳述為證據，當無損被告在訴訟上之權利。
  (三)按有事實足認被告或犯罪嫌疑人有最輕本刑為 3年以上有
      期徒刑之罪嫌，並危害國家安全或社會秩序情節重大，而
      有相當理由可信其通訊內容與本案有關，且不能或難以其
      他方法蒐集或調查證據者，得發通訊監察書。通訊監察書
      ，偵查中由檢察官依司法警察機關聲請或依職權核發，審
      判中由法官依職權核發。96年 7月11日公布修正前通訊保
      障及監察法第5條第1項第1款、第2項定有明文。本判決下
      列引用之通訊監察譯文，乃來自證人邱春富先前所涉及販
      賣毒品案件，檢察官針對邱春富所使用0000000000號行動
      電話之監聽錄音，進行合法監聽，有臺灣彰化地方法院檢
      察署94年彰檢榮溫聲監續字第000333號通訊監察書及電話
      附表附於彰化縣警察局彰警刑字第9400號卷第32頁可憑，
      業據本院96年度上重更(一)字第21號案件審認明確，核係依
      法所為之監聽，尚無不法取證情事。又按通訊監察錄音之
      譯文，僅屬依據監聽錄音結果予以翻譯之文字，固具文書
      證據之外觀，但實際上仍應認監聽所得之錄音帶或光碟，
      始屬調查犯罪所得之證物；刑事訴訟法第165條之1第 2項
      所稱之證物，如其蒐證程序合法，並經合法調查，自具證
      據能力。因此檢察官如提出通訊監察錄音之譯文為其證據
      方法，實乃以其監聽所得之錄音帶或光碟，為調查犯罪所
      得之證物，法院本應依刑事訴訟法第165條之1所列之方法
      調查，以判斷該錄音帶或光碟是否與通訊監察錄音之譯文
      相符。而監聽錄音製作之譯文，雖通常為偵查犯罪機關單
      方面製作，然若被告或訴訟關係人對其真實性並無爭執，
      經法院於審判期日提示譯文供當事人辨認、表示意見並為
      辯論者，程序自屬適法(最高法院95年度台上字第295號、
      94年度台上字第4665號判決要旨參照）。查上開電話監聽
      ，取證程序既未見違法情事，而警方依監聽錄音所製作之
      監聽譯文，經原審、本院提示予檢察官、被告及辯護人後
      ，迄言詞辯論終結前均無異議，且被告於原審更坦承確有
      講過譯文中的話等語（見原審卷45頁背面），則依上開說
      明，本案卷內之通訊監察譯文自具有證據能力。
二、訊據上訴人即被告乙○○矢口否認有何販賣第一級毒品海洛
    因、第二級毒品甲基安非他命給邱春富之犯行，辯稱：94年
    6月13日我剛假釋回來，同年 7、8月間沒有毒品可以賣給邱
    春富，通訊監察譯文中確實是我與邱春富的談話，他請我幫
    忙調毒品給他，但我都沒有調到，所以沒有販賣，係臺灣高
    等法院臺中分院檢察官要邱春富供出一個藥頭，來換取減輕
    其刑之條件，邱春富方會誣告我販賣云云。經查；
  (一)販賣海洛因部分：
    １、證人邱春富於96年11月23日檢察官偵訊中，以證人身分
        具結證稱：「（問：乙○○的綽號？使用電話？）『黑
        奇』，0000000000」「（問：你和他何關係？）朋友，
        我們是國中同學，平時都有在往來」「（問：你在彰化
        地檢署94年度偵字第6714卷內，你用你的電話00000000
        00和乙○○的電話0000000000有很多通訊譯文，而且在
        96重上更(一)字第21號96年 7月17日審理中，你稱有向張
        宜正買海洛因多次？）是」「（問：0000000000是你使
        用？）是我在使用，也是我申請，乙○○的電話也是94
        年乙○○自己申請，自己使用」「（問：你對監聽譯文
        ，有何意見？）沒有意見，這都是我和乙○○通話的內
        容，我都有看過」「（問：你向乙○○買過幾次海洛因
        ？時間？地點？)94年7月16日晚上21時24分16秒，數量
        半錢的一半，一包，金額4500元，他是開福特淺綠色的
        車子來我家，我是拿現金交給他，他毒品也是當場交給
        我‧‧‧94年7月18日早上11時58分7秒，數量半錢的一
        半，一包，金額4500元，他也是開福特淺綠色的車子來
        ‧‧‧我是拿現金交給他，他毒品也是當場交給我等語
        （見96年度他字第1551號偵查卷第82、83頁），參諸檢
        察事務官勘驗邱春富所有0000000000號行動電話機具內
        之電話簿，確實有「0000000000黑奇」之資料，有勘驗
        筆錄在卷可憑（見96年度他字第1551號偵查卷第2至4頁
        ），復有：
      (１)邱春富與被告於94年 7月16日21時24分16秒之通訊監
          察對話內容：
            邱春富：你昨天不是說要拿比較好的？
            乙○○：有啊。
            邱春富：現在有人要0.5。
            乙○○：我聽不懂啦，現在要嗎？
            邱春富：半半啦。
            乙○○：好啦。
      (２)邱春富與被告於94年7月18日之通訊監察內容：
        Ａ、94年7月18日11時53分7秒起：
              邱春富：你要來嗎？
              乙○○：要作什麼？
              邱春富：跟那一天你拿的一樣
              乙○○：好啦。
        Ｂ、94年7月18日12時24分01秒起：
              邱春富：要到了嗎？
              乙○○：我到員農而已。
        可資佐證（見同上偵查卷第6、7頁），足見證人邱春富
        證稱向被告購買海洛因，並非無據。
    ２、證人邱春富證稱94年 7月16日向被告購買4分之1錢的海
        洛因，價金4500元等語，確實與上開通訊監察譯文相符
        。且證人邱春富於原審亦結證：先前於95年 4月11日審
        理期日中，確實曾向法官陳述毒品來源就是「黑奇」（
        即被告乙○○)，所稱毒品交易術語「半半」就是指4分
        之1錢，價格從4000元至5000元都有等語（見原審卷第1
        04頁）。而被告於上述通聯之對話中，對證人邱春富購
        買4分之1錢毒品之要約，亦承諾說「好」，故上述通訊
        監察內容與證人邱春富之證詞相吻合，可堪認定被告確
        實於94年7月16日販賣海洛因1次給邱春富。
    ３、按證人之陳述有部分前後不符，或相互間有所歧異時，
        或因記憶淡忘、或事後迴護被告、或因其他事由所致，
        究竟何者為可採，法院仍得本其自由心證予以斟酌，非
        謂一有不符或矛盾，即應認其全部均為不可採信；尤其
        關於行為動機、手段及結果等之細節方面，證人之證言
        ，有時亦有予渲染之可能；然其基本事實之陳述，若果
        與真實性無礙時，則仍非不得予以採信（最高法院74年
        台上字第1599號判例要旨、90年度台上字第6078號判決
        要旨參照）。況認事採證、證據之取捨及證據證明力之
        判斷，俱屬事實審法院之職權，苟無違證據法則，自不
        能指為違法，是供述證據前後雖有差異或矛盾，事實審
        法院非不可本於經驗及論理法則，斟酌其他情形，作合
        理之比較，定其取捨；其就供述證據之一部，認為真實
        者，予以採取，亦非法則所不許。因之，證人供述之證
        據，前後縱有差異，事實審法院依憑證人前後之供述證
        據，斟酌其他證據，本於經驗法則與論理法則，取其認
        為真實之一部，作為論罪之證據，自屬合法（最高法院
        90年度台上字第6943號判決要旨參照）。本件證人邱春
        富於原審證稱：「〔檢察官問：94年7月16日21時24分1
        6秒那通通聯譯文，是誰向誰買毒品(提示電話譯文並告
        以要旨）？〕是我拜託被告幫我買海洛因，那次我沒有
        說到錢，我說我要0.5，差不多4500元，重量大約4分之
        1 錢。我叫被告拿去我家給我，但是那次被告沒有幫我
        拿來，也因為被告後來沒有來，所以我也沒有給他錢」
        云云（見原審卷第101頁），僅承認94年7月16日21時24
        分16秒該通電話是自己向被告購買毒品之對話，但否認
        交易成功。惟此項否認，與先前偵查中供述不符，且94
        年7月18日通聯時既云「跟那一天你拿的一樣」，顯見9
        4年7月16日應有完成毒品交易，是證人邱春富於原審否
        認交易成成，應係迴護被告之詞，不足採信。
    ４、如前所述，證人邱春富於偵查中證稱：94年 7月18日上
        午向被告購買 1包4分之1的錢海洛因，價金4500元等語
        。茲比對上述通訊監察內容，證人邱春富說要拿「跟那
        一天你拿的一樣」的東西，當指與前述94年 7月16日購
        買 1包4500元4分之1錢的海洛因相同之交易。且當日中
        午12時24分許，被告開車接近員林農工時，接獲邱春富
        打來之催促電話，而證人邱春富於原審亦證稱被告於該
        日確有至其住處，交付海洛因等語（見原審卷第108頁)
        ，可見94年 7月18日被告確實有前往證人邱春富住家交
        易海洛因。至於證人邱春富偵查中稱「我們約在我家附
        近青山國小外面」交易，但譯文中並無相約青山國小之
        內容，故此可能是證人邱春富一時記憶錯誤，交易地點
        應在邱春富住處，而非附近的青山國小，但此細節之出
        入，尚不影響證人邱春富於94年 7月18日確有向被告購
        買海洛因等證詞之可信度。
    ５、證人邱春富於原審雖證稱：「（檢察官問：94年 7月18
        日上午11時53分及同日12時24分通聯譯文，是誰向誰買
        毒品？數量多少？金額多少？提示電話譯文並告以要旨
        ）是我打電話給被告我叫被告來我家，結果被告沒有來
        。我忘記叫他幫我買什麼毒品及多少數量的毒品」「〔
        檢察官問：94年 7月18日譯文中第三句，你說跟那天拿
        的一樣是什麼意思（提示並告以要旨）？〕就是他拿給
        我吃的，我們是好朋友，我們都有吸毒。我忘記那天他
        給我什麼毒品，好像也是海洛因」「（檢察官問：譯文
        中你所說的『那一天』是哪天？）是4、5天前」「（檢
        察官問：4、5天前被告在哪裡拿給你？）在我家」「（
        檢察官問：被告是免費提供還是有代價的？）我原本叫
        他幫我買，他買不到，我們都有吸毒，所以那次他是免
        費提供給我」「（審判長問：94年 7月18日11點53分，
        你是否向被告購買4分之1錢4500元的海洛因？）我也是
        拜託被告幫我買，他有無答應我我忘記了，事後也沒有
        免費給我海洛因」「〔受命法官問：94年 7月18日電話
        譯文，你與被告有無見面（提示電話譯文並告以要旨）
        ？〕有，到了很晚才見面。被告很晚才去我家」「（受
        命法官問：被告到你家有無賣給你毒品或是提供你毒品
        ？）被告沒有賣給我，但是有免費提供給我海洛因」云
        云（見原審卷第101、106至108頁)。惟證人邱春富說詞
        先後矛盾，先云94年 7月18日被告並未前來交付毒品，
        然而該日12時24分01秒通聯時，確有證人邱春富催促被
        告之內容，而被告答稱已經到了員林農工附近之對話，
        顯然正要前往證人邱春富住家，竟先昧於事實推說並未
        前往？嗣又改稱；當天很晚的時候被告才來云云，說詞
        翻來覆去，莫衷一是。另證人邱春富欲以「轉讓」說詞
        掩飾「販賣」行為，然先稱沒有轉讓，後又改稱有轉讓
        ，也是相互矛盾。是證人邱春富於原審翻異前證，改稱
        94年 7月18日並交易並未成功云云，與通聯內容不符，
        亦屬迴護被告之語，無可採信。
  (二)販賣甲基非他命部分：
    １、證人邱春富於偵查中結證：「94年 7月21日14時46分39
        秒，這次是買安非他命‧‧‧我買2500元，他也是開福
        特淺綠色的車子來我家，我是拿現金交給他，他毒品也
        是當場交給我。94年8月1日23時38分56秒，這次我是買
        安非他命‧‧‧金額2500元，他是騎 100㏄機車來，什
        麼顏色不記得，這一次我是和另一個女子一起去拿，該
        女子的名字我不記得，她是陪我去的」等語（見96年度
        他字第1551號偵查卷第82頁），復有：
      (１)94年 7月21日14時46分39秒起，邱春富使用00000000
          00號行動電話，撥打被告乙○○所有0000000000號行
          動電話之對話內容：
            邱春富：載七仔。
            乙○○：我聽不懂。
            邱春富：是你下午跟我說的啊！
            乙○○：喔！跟昨天一樣嗎？
            邱春富：是啦！
      (２)94年8月1日23時38分56秒起，邱春富使用0000000000
          號行動電話，撥打給被告乙○○所有0000000000號行
          行動電話之對話內容：
            邱春富：要不要去喝咖啡或者擲骰子？
            乙○○：喝咖啡？
            邱春富：嗯！
            乙○○：剩咖啡而已，你有在趕時間嗎？
            邱春富：你多久？
            乙○○：不然你到帝爺這邊好了。
        可資佐證（見同上偵查卷第6、7頁），足見證人邱春富
        證稱向被告購買甲基安非他命，亦非無據。
    ２、證人邱春富於原審證稱：「（檢察官問：94年 7月21日
        下午 2時46分通聯譯文，是何人向何人購買毒品？數量
        多少？提示通聯譯文並告以要旨）那天沒有要買毒品，
        我說『載七仔』我的意思是說我問候他是否有載女朋友
        ，結果警察捕風捉影說那是安非他命的意思」「（審判
        長問：94年7月21日下午2時46分，你是否向被告購買甲
        基安非他命？）我有打電話給被告。我是打電話問候被
        告，因為我看到他載女朋友，但是警察自己寫下去的」
        「〔問：94年 7月21日電話內容，你稱『載七仔』，被
        告回答我聽不懂，為何被告載女朋友會聽不懂（提示電
        話譯文並告以要旨）？〕我不知道」「〔審判長問：同
        一通電話你接著稱，是你下午跟我說的，被告答跟昨天
        一樣嗎，你稱是啦，這些電話內容，是否與載女朋友完
        全無關（提示電話譯文並告以要旨）？〕那是另一個問
        題，被告昨天拿甲基安非他命給我免費施用，我說要跟
        昨天一樣是指我還要甲基安非他命。我是要拜託被告幫
        我買，我要買2500元的甲基安非他命。被告也沒有答應
        我，但是也沒有拒絕。後來被告也沒有拿甲基安非他命
        給我」「（審判長問：為何一開始要稱與販賣甲基安非
        他命無關？）因為我是針對前面載七仔來說明。我剛才
        對法官說的實在」「（審判長問：你託被告幫你買2500
        元的甲基安非他命的重量？）毛重半錢。東西是愈少越
        貴」等語（見原審卷第101、106至108頁)，可知證人邱
        春富確認上述94年 7月21日14時46分39秒通聯內容是要
        向被告購買2500元毛重約半錢之甲基安非他命。且觀諸
        證人邱春富對被告乙○○說「載七仔」，乙○○一時會
        不過意，反問「我聽不懂」，當邱春富再度提示「是你
        下午跟我說的啊」，被告乙○○才恍然大悟「載七仔」
        的意思，所以「載七仔」必定是特殊暗語，並非指被告
        乙○○載著女朋友之意思，證人邱春富於原審解釋係要
        購買甲基安非他命，應屬可信。另證人邱春富於檢察官
        偵訊時業已證稱：94年 7月21日交易成功，被告是開著
        淺綠色福特車子前來，一手交貨一手交錢等語，其於原
        審改稱：94年 7月21日交易並未成功云云，顯屬迴護被
        告之詞，且被告在電話中並未表示沒有貨源而予拒絕之
        意思，足見證人邱春富先前於檢察官偵訊時證稱交易成
        功，方屬真實可採。
    ３、證人邱春富於原審結證：「〔審判長問：94年8月1日該
        通電話譯文的『咖啡』是指甲基安非他命（提示電話譯
        文並告以要旨）？〕是的」「（審判長問：94年8月1日
        那天是否被告免費提供你甲基安非他命？）沒有，那通
        電話是我們要去賭博。但是電話中我有請他免費提供我
        甲基安非他命施用，他說他沒有」「（審判長問：94年
        8月1日晚上11時38分，你向被告購買甲基安非他命2500
        元？）那是我們後來去賭博他給我海洛因，數量就一泡
        」「（審判長問：你剛才不是稱後來沒有去賭博，直到
        你入監你們都沒有見面？）他家跟我家差不多一分鐘時
        間就到，那天電話打完，我們有去賭博」「（審判長問
        ：你剛才不是稱咖啡是指甲基安非他命，為何被告後來
        給你的是海洛因？）我本來向他要甲基安非他命，後來
        他沒有才給我海洛因」「（問：你知道你請被告幫你買
        海洛因、甲基安非他命，被告要向何人買？）我不知道
        」「（問：為何會想要找被告幫你買海洛因、甲基安非
        他命？）因為被告也有吸毒，而且被告朋友比較多」「
        （問：你託被告幫你買2500元的甲基安非他命的重量？
        )毛重半錢。東西是愈少越貴」等語（見原審卷第105、
        107、108頁）。可知：(1)上述通訊監察譯文中所稱「咖
        啡」是證人與被告間特殊暗語，當證人邱春富說「要不
        要去喝咖啡」，被告竟回答「剩咖啡而已」，表示「咖
        啡」與別種東西是處於相同地位之選項，且被告身上只
        剩下「咖啡」，才會回答說「剩咖啡而已」，所以該「
        咖啡」是指在被告身上的物品，不是咖啡店、西餐廳的
        飲料物品；另電話中被告指示證人邱春富到「帝爺」（
        應為廟宇）見面，並非指示到哪一家西餐廳或咖啡店見
        面，顯見兩人並非真的要去喝咖啡飲料。(2)證人邱春富
        先前證稱「咖啡」是指要買甲基安非他命，然又否認有
        購買到甲基安非他命，改稱被告後來免費轉讓海洛因一
        泡云云，實有可疑。況被告已稱僅剩「咖啡」而已，顯
        見被告當時僅有甲基安非他命之毒品，何能轉讓海洛因
        給證人邱春富施用。是證人邱春富於原審改稱94年8月1
        日被告只有轉讓海洛因云云，亦屬迴護被告之詞，不足
        採信，應以其在偵查中之證言較為可信。
    (三)邱春富因另涉販賣毒品案件，於94年8月26日上午8時許
        ，經警方持搜索票至邱春富位在彰化縣員林鎮○○里○
        ○路○段103巷47號住處，將其當場逮捕，並扣得其所有
        0000000000號行動電話，經檢察事務官於94年9月15 日
        勘驗該行動電話機具內之電話簿，確實有「0000000000
        黑奇」之聯絡電話，且邱春富於臺灣彰化地方法院94年
        度訴字第1709號違反毒品危害防制條例案件95年 4月11
        日審判期日，供稱其有向綽號「黑奇」者購買海洛因、
        甲基安非他命，然不肯吐露該綽號「黑奇」者之真實姓
        名，迄96年 7月17日於本院96年度上重更(一)字第21號違
        反毒品危害防制條例案件之審判期日，始供述綽號「黑
        奇」者之真實姓名為乙○○，其曾向乙○○買入海洛因
        、甲基安非他命，監聽譯文中都有，復於偵查中結證確
        有前揭向被告購買海洛因、甲基安非他命等情節甚明，
        有勘驗筆錄、監聽譯文表、臺灣彰化地方法院94年度訴
        字第1709號、本院96年度上重更(一)字第21號審判筆錄及
        判決書查詢資料在卷可憑（見96年度他字第1551號偵查
        卷第2至25、63至80頁、原審卷第120至134頁)。雖證人
        邱春富於原審翻異前詞，惟經詰問結果亦證述：「〔審
        判長問：你在94年訴字第1709號你自己涉嫌販賣毒品的
        案件，95年4月11日審理時，是否說過該筆錄第7頁倒數
        第11行起到第8頁第5行止的話 (提示審理筆錄並告以要
        旨）？〕有」「（審判長問：你在前開審判程序稱你有
        向綽號『黑奇』在員林地區購買毒品，時間約在94年 7
        、8 月間，你向『黑奇』購買的數量、價格不一定，是
        否如此？）是的」「（審判長問：你稱是，是否表示所
        述實在？）不是，我是說我有說過這些話」「（審判長
        問：你前開話語中，半錢及半半是指包含包裝袋的毛重
        或指淨重？）是指包含包裝袋的毛重，淨重我沒有秤過
        」「（審判長問：為何歷次在你涉嫌販賣毒品案件審理
        時及該案臺中高分院審理時及本案偵查時，你以證人身
        分具結作證都指證被告有販賣海洛因及甲基安非他命給
        你，以你們感情不錯的狀態下，你所證述被告販賣海洛
        因、甲基安非他命的內容是否實在？）因為那時後高分
        院的檢察官在詰問時，說我的電話譯文那麼多，要我供
        述一個藥頭出來，這樣可以減輕其刑，我後來發覺我受
        騙了」「（審判長問：你發覺受騙之前，所供述的是否
        實在？）實在」「（審判長問：你稱實在？）沒有」「
        〔審判長問：依照卷證資料顯示你最早在地院審理時，
        你供稱被告販賣甲基安非他命、海洛因給你，並不是在
        臺中高分院時才說的，有何意見（提示並告以要旨）？
        〕那時候我只有說一個綽號而已，我沒有說被告」等語
        （見原審卷第104、105頁），顯見證人邱春富每遇關鍵
        案情，或模糊其詞，或言語閃爍，然已有數次陳稱其於
        臺灣彰化地方法院94年度訴字第1709號、本院96年度上
        重更(一)字第21號審判期日確有說過關於向綽號「黑奇」
        者、乙○○購買海洛因、安非他命等陳述，且所言實在
        ，另被告亦坦承綽號為「黑奇」，0000000000號行動電
        話係其所有等語（見96年度他字第1551號偵查卷第99頁
        、原審卷第110頁)，再參諸揭前查獲被告之經過及監聽
        內容，相互印證結果，確均吻合，堪認證人邱春富所為
        有關向被告購買海洛因、甲基安非他命之證述，應屬真
        實可信。況證人邱春富既云所稱半錢或半半都是含包裝
        袋的毛重，淨重其未秤過，益證邱春富確實曾向被告購
        買並已取得上述二種毒品。
  (四)證人邱春富已多次陳述向被告購買毒品，並無設詞誣陷被
      告之情事：
    １、證人邱春富早於95年 4月11日已供稱其毒品來源係綽號
        「黑奇」者，直到96年 7月17日始於本院供述綽號「黑
        奇」者之真實姓名即係乙○○等情，業如前述。又證人
        邱春富於供出被告係販賣毒品者後，即陳述：「我以前
        沒有供出乙○○，是怕他報復，因他犯過殺人案，譯文
        上有他的電話，有我打給他的，請不要暴露被告（指邱
        春富）的身分，我怕他報復」等語（見96年度他字第15
        51號偵查卷第25頁）；復於偵查中證述：「之前在偵查
        、審理中我沒供出上游，是因為乙○○曾犯有殺人罪，
        我害怕他報復，所以寸沒有供出來，因為我後來後悔，
        毒品危害社會這麼大，所以才供出來」等語（見同上偵
        查卷第84頁），參諸被告確實曾有殺人前科，經判處應
        執行有期徒刑16年 4月，嗣經減刑為有期徒刑10年10月
        ，於78年 6月14日假釋出監，有臺灣高等法院被告全國
        前案紀錄表在卷可證，且被告亦陳稱與邱春富是國中同
        學關係，剛出獄時沒地方住，曾住在邱春富家中10餘日
        等語（見96年度他字第1551號偵查卷第99頁），可見證
        人邱春富與被告之關係密切，並無故意設詞誣陷被告之
        可能，否則證人邱春富早可在95年 4月11日就供出綽號
        「黑奇」之真實身分，又何必隱瞞到96年 7月17日才說
        出真相。
    ２、被告雖辯稱：被告與邱春富為了邱鈺婷這個女孩吵架，
        激烈口角，邱春富揚言要我死得很難看，故遭邱春富挾
        怨報復云云（見原審卷第96頁）。然證人邱春富於原審
        證稱：「（審判長問：所以你在94年間與被告接觸的時
        間，是否在94年6月13日到94年8月26日？）是的」「〔
        審判長問：是否是剛才檢察官詰問時提示的94年8月1日
        那通電話（提示電話譯文並告以要旨）？〕應該是，後
        來我就被抓了」「（審判長問：後來從8月1日通話後直
        到8月26日你入監都沒有跟被告通話或見面？)沒有」「
        （審判長問：94年8月1日該通電話譯文的『咖啡』是指
        甲基安非他命？提示電話譯文並告以要旨）是的」「（
        審判長問：94年8月1日那天是否被告免費提供你甲基安
        非他命？）沒有，那通電話是我們要去賭博。但是電話
        中我有請他免費提供我甲基安非他命施用，他說他沒有
        」「（審判長問：你與被告在94年8月1日通話時，你會
        請被告免費提供你甲基安非他命，是否當時你與被告感
        情不錯？）是的。之後那天沒有見面，直到我入監前我
        與被告都沒有見面」「（審判長問：所以你入監之前，
        你與被告感情不錯？)是的」等語（見原審卷第104、10
        5頁)。證人邱春富證稱94年8月1日只是向被告索討免費
        甲基安非他命施用云云，雖與事實不符，然94年8月1日
        應該是被告最後一次與證人邱春富聯繫，且此後至94年
        8 月26日邱春富落網為止，警方再無監聽到被告乙○○
        與證人邱春富之聯繫對話，證人邱春富也證稱94年8月2
        日以後再無與被告乙○○聯絡，直到入監前雙方感情都
        不錯，則被告辯稱：我倆吵架，激烈口角，他要我死得
        很難看云云，即與證人邱春富供述不符，實難採信。雖
        證人邱春富於原審證述：94年 7月間因被告搶了我的女
        友邱鈺婷，帶去同居，我們在電話話吵過架，之後沒有
        和好云云（見原審卷第107頁背面)，惟經審判長質問：
        既未和好，為何又稱在94年8月1日與被告出去賭博時，
        被告還免費給一泡海洛因供你施用？證人邱春富改稱：
        吵架是在 8月份云云；經審判長再質問：何以稱在入監
        前與被告感情很好？證人邱春富則稱：94年8月1日通話
        後到我入監前這26天，我跟被告都沒有再聯絡云云；經
        審判長再質問：沒有聯絡怎麼會在 8月間與被告吵架？
        證人邱春富竟稱：我跟被告感情好，兄弟之間不太會去
        說到女友的事情云云（見原審卷第107頁背面)，足徵證
        人邱春富前後所云不一，有臨訟編詞以自圓其說之情事
        ，顯係附和被告之說詞，難認真實，無從採為有利於被
        告之認定。
    ３、被告另辯稱：臺灣高等法院臺中分院檢察官要邱春富供
        出一個藥頭，來換取減輕其刑之條件，邱春富方會誣告
        我販賣云云。惟經本院當庭勘驗96年 7月17日96年度上
        重更(一)字第21號邱春富違反毒品危害防制條例案件審判
        期日之錄音光碟：
          （錄音時間56分20秒）
          審判長問：你當時被查到的，經過搜索扣押，來給他
          被 告 答：報告法官，那個東西是我的啦，但是那個
          （錄音時間：1時02分00秒）
          被 告 答：報告法官，阿那個被告想請你們說，跟那
          審判長問：他是什麼名字？地址？姓名？你哥跟你講
          被 告 答：那個因為我譯文那個，因為我時常跟他買
          審判長問：他是什麼名字嘛？
          （錄音時間：1時02分58秒）
          被 告 答：他叫乙○○啊！
          審判長問：啊？
          被 告 答：他叫乙○○。
          審判長問：張？弓長張？還有呢？
          被 告 答：正字標記的正，宜就是一個寶蓋頭。
          審判長問：喔，乙○○，宜蘭的宜啦，乙○○，他住
          被 告 答：員林鎮○○里○○○○○道詳細住址啊，
          審判長問：他是你的上手是不是？
          被 告 答：因為我們買毒品不是固定跟一個藥頭買啦
          審判長問：嗯，他是其中一個藥頭啦，那這個部分我
          被 告 答：因為我們那個譯文裡面大部分都是我打給
          （錄音時間：1時03分56秒）
          檢察官問：那個被告，我問你喔，你現在的意思是說
          被 告 答：對啊
          檢察官問：那你為什麼要把他講出來？
          被 告 答：就因為我那個譯文裡面有那一支電話都是
          檢察官答：好，好。
          被 告 答：譯文表裡面都，第一張裡面就有了啊。
          檢察官問：就是你打電話向乙○○買很多次以上？是
          被 告 答：我跟他買過，跟他講好買過
          檢察官問：很多次嗎？
          被 告 答：好幾次有啦，那個譯文表上面
          檢察官問：好多次你還是要講一下，那個從民國幾年
          被 告 答：差不多94年那時候啊
          檢察官問：94年的上半年嗎？7月案發？
          被 告 答：報告檢察官，那個譯文表裡面都有啊
          檢察官問：譯文表裡面打電話給他，那對方的電話是
          被 告 答：我要看那個譯文表才知道啊
          檢察官問：你哪一枝電話是譯文表？09
          審判長問：0000000000嗎？
          被 告 答：對。
          審判長問：這支電話是你的？0000000000？
          被 告 答：對
          檢察官問：其他你有沒有辦法辨識說是你說的乙○○
          被 告 答：這跟那個偵查筆錄那個不一樣吧，有那個
          檢察官問：好，你現在先說一個乙○○這個人別的特
          被 告 答：跟我同年齡
          檢察官問：他跟你同年齡？54年次的？
          被 告 答：對啊，就是因為
          檢察官問：他的綽號呢？
          被 告 答：黑奇（台語），就我在地院也有說到啊
          檢察官問：黑奇怎麼寫啊？
          被 告 答：我地院那個判決書上面也有寫啊
          檢察官問：你現在再講一遍
          被 告 答：黑奇，那個黑色的黑，奇怪的奇啊。
          檢察官問：大家都叫他黑奇？
          被 告 答：嘿
          （錄音時間：1時22分52秒）
          審判長問：最後還有什麼話要講？
          被 告 答：報告審判長，請審判長看清楚被告所呈上
        以上審判長、檢察官之訊問均語氣平和，並無任何強暴
        、威脅、利誘或以不正方法取供之情事，且邱春富係先
        自行向審判長供出其中一個藥頭之姓名為乙○○，住在
        員林鎮林厝里，並稱監聽譯文大部分係伊打給乙○○，
        其後檢察官方接續訊問邱春富有關與乙○○交易毒品之
        經過，前後均無檢察官稱電話譯文那麼多，供出一個藥
        頭可以減輕其刑等語，有載明上開勘驗果之準備程序筆
        錄在卷可憑（見本院卷第38至43頁）。是證人邱春富既
        主動說出被告係其毒品來源之一，其間均未見蒞庭之臺
        灣高等法院臺中分院檢察官要邱春富供出一個藥頭，來
        換取減輕其刑之情事，益見被告辯稱證人邱春富係因檢
        察官要其供出來源以換取減刑之條件，方誣指其販賣云
        云，與前揭明確之事證不符，難以採信。再者，本院96
        年 7月31日96年度上重更(一)字第21號刑事判決，並未因
        邱春富上開供述，依毒品危害防制條例第17條規定減輕
        其刑，且經最高法院於96年11月22日96年度台上字第64
        21號判決駁回上訴而告確定，有該案判決書查詢資料在
        卷及邱春富之臺灣高等法院被告前案紀錄表在卷可憑，
        惟證人邱春富仍於96年11月23日偵查中明確指證向被告
        購買海洛因、甲基安非他命，益徵證人邱春富並無為了
        供出毒品來源以獲減輕其刑之寬典，而設詞誣陷被告之
        情事。
  (五)被告否認販賣毒品，更否認有何營利意圖，然衡諸我國查
      緝毒品海洛因及甲基安非他命之施用或販賣一向執法甚嚴
      ，對於販賣毒品者尤科以重度刑責，販賣毒品既係違法行
      為，當非可公然為之，亦無公定價格，且容易分裝並增減
      份量，而每次買賣之價量，可能隨時依雙方關係深淺、資
      力、需求量及對行情之認知、來源是否充裕、品質是否較
      佳、查緝是否嚴謹、購買者被查獲時供述購買對象之可能
      風險之評估等情形，而異其標準，非可一概而論；而購買
      毒品者通常亦無法探知販毒者賺取利潤幾何，是販賣毒品
      之利得，除被告坦承犯行或價量俱臻明確外，委難察得實
      情，販賣之人從價差或量差中牟利之方式雖異，其意圖營
      利之販賣行為則同一；且海洛因及甲基安非他命均量微價
      高，販賣者自當對於可否獲取金錢利潤極為重視，茍非意
      圖販賣營利，焉有甘冒被處重刑而販賣之理，況且通訊監
      察內容顯示被告屢次前往證人邱春富住家交付毒品，被告
      果未圖利，應無浪費交通費用之理，是被告賤買貴賣而賺
      取販賣海洛因、甲基安非他命之差價利潤，確有營利之意
      圖甚明。
  (六)綜上所述，被告販賣海洛因及甲基安非他命之犯罪事證已
      臻明確，所辯乃畏罪卸責之詞，無可採信，其犯行洵堪認
      定，應依法論罪科刑。
三、被告行為後，94年2月2日修正公布之刑法，業於95年7月1日
    施行，應依刑法第2條第1項之規定比較應適用之法律如下：
  (一)論罪量刑方面：
    １、比較原則：應就罪刑有關之共犯、未遂犯、想像競合犯
        、牽連犯、連續犯、結合犯、以及各種加重原因（如累
        犯加重等）、各種減輕原因（如自首減輕等）暨其他法
        定加減原因（如身分加減）與加減例等一切情形，綜其
        全部罪刑之結果而為比較（最高法院95年第 8次刑事庭
        會議決議參照）。
    ２、修正刑法第33條第 5款規定：「罰金：新臺幣一千元以
        上，以百元計算之」，經比較修正前刑法第33條第 5款
        、罰金罰鍰提高標準條例第 1條前段、現行法規所定貨
        幣單位折算新臺幣標準第 2條等規定之適用結果，有關
        毒品危害防制條例第4條第 1項、第2項所規定法定刑罰
        金部分之最低額，於修正前為新臺幣30元（即銀元10元
        ）；修正後則為新臺幣1000元，是此部分當以修正前之
        法律較有利於行為人。
    ３、毒品危害防制條例第4條第1項之法定刑為死刑或無期徒
        刑；同條第 2項之法定最高刑為無期徒刑，依修正前刑
        法第64條第 2項規定，死刑減輕者，為無期徒刑，或為
        15年以下12年以上有期徒刑，修正刑法則規定為無期徒
        刑；另無期徒刑減輕者，修正前刑法第65條第 2項規定
        為 7年以上有期徒刑，修正後則為20年以下15年以上有
        期徒刑，自均以修正前之法律較有利於行為人。
    ４、修正刑法已刪除第56條連續犯之規定，此刪除雖非犯罪
        構成要件之變更，但顯已影響行為人刑罰之法律效果，
        自屬法律有變更。經比較新、舊法結果，修正前應以一
        罪論；修正後則應數罪併罰，自以修正前之法律較有利
        於行為人。
    ５、修正前刑法第51條第 5款規定數罪併罰定其應執行者：
        「宣告多數有期徒刑者，於各刑中之最長期以上，各刑
        合併之刑期以下，定其刑期。但不得逾二十年」，修正
        刑法第51條第 5款則規定：「宣告多數有期徒刑者，於
        各刑中之最長期以上，各刑合併之刑期以下，定其刑期
        。但不得逾三十年」，自以修正前不得逾20年之法律較
        有利於行為人。
    ６、綜合以上比較結果，修正之法律未較有利於行為人，有
        關罪刑自應全部適用修正前之法律。
  (二)修正前刑法第59條規定：「犯罪之情狀可憫恕者，得酌量
      減輕其刑」，修正後則規定：「犯罪之情狀顯可憫恕，認
      科以最低度刑仍嫌過重，得酌量減輕其刑」，乃係將實務
      上裁量審酌之見解明文化，非屬刑法第2條第1項之「法律
      變更」，則有關酌量減輕其刑部分，應逕行適用修正刑法
      第59條之規定。
四、查海洛因為毒品危害防制條例第2條第2項第 1款所定之第一
    級毒品；甲基安非他命則係毒品危害防制條例第2條第2項第
    2 款所定之第二級毒品，均不得持有、販賣。核被告如犯罪
    事實第二項(一)(二)所示販賣海洛因之行為，均係犯毒品危
    害防制條例第4條第1項之販賣第一級毒品罪；如犯罪事實第
    二項(三)(四)所示販賣甲基安非他命之行為，則均係犯同條
    例第4條第2項之販賣第二級毒品罪。被告持有第一級毒品海
    洛因與第二級毒品甲基安非他命之目的既在供己販賣之用，
    則其持有第一級毒品、第二級毒品之低度行為，應分別為販
    賣之高度行為所吸收，均不另論罪。被告先後多次販賣第一
    級毒品海洛因、第二級毒品甲基安非他命之犯行，均時間緊
    接，所犯分別係構成要件相同罪名，顯各係基於概括犯意反
    覆為之，均應依修正刪除前刑法第56條連續犯之規定，各以
    一罪論，除販賣第一級毒品罪法定刑之死刑、無期徒刑部分
    ；販賣第二級毒品罪法定刑之無期徒刑部分依法不得加重外
    ，餘則加重其刑。所犯上開連續販賣第一級毒品及連續販賣
    第二級毒品二罪間，犯意各別，罪名有異，應予分論併罰。
    被告有多次施用毒品之前科（見卷附臺灣高等法院被告前案
    紀錄表），其身染施用毒品之惡習，進而為本件販賣毒品之
    行為，究其原因當係肇於被告本身無法戒絕毒品，亦不知尋
    覓適當之機構協助導正，其販賣海洛因所得金額各僅數千元
    ，顯見販賣之數量甚少，相對於長期且大量販賣毒品之大毒
    梟，其對社會治安及國民健康所造成之危害尚屬較輕，被告
    雖因一時失慮而罹犯重典，然刑罰除制裁之功能外，更寓有
    教育、感化之目的，使誤入歧途而有心改善者，能早日復歸
    社會，是本件被告所犯販賣第一級毒品海洛因之情節，不免
    有情輕法重之情形，其犯罪情狀顯可憫恕，雖科以法定最低
    刑度即無期徒刑仍嫌過重，此部分爰依刑法第59條之規定酌
    減其刑，並先加後減。
五、公訴意旨另以：被告於94年 7月16日19時49分許，由邱春富
    以0000000000號行動電話撥打被告所有0000000000號行動電
    話聯絡後，被告即赴邱春富位在彰化縣員林鎮○○里○○路
    ○段103巷47號住處，以4500元之價格，販賣第一級毒品海洛
    因1/4錢予邱春富1次。因認被告乙○○此部分亦涉犯毒品危
    害防制條例第4條第1項之販賣第一級毒品罪嫌。惟查：94年
    7 月16日19時49分33秒起之通訊監察內容為證人邱春富與被
    告爭執毒品款項，並無相約見面，或是提及要購買毒品之暗
    語，而且此通電話與本院認定有罪之94年7月16日21時24分1
    6秒之通訊譯文，時間僅相差1小時34分左右，短短間隔一小
    時又起意再購買4500元海洛因，情況確屬罕見，又94年7月1
    6 日21時24分16秒起之通訊監察內容，邱春富一開頭就說「
    你昨天不是說要拿比較好的？」，並不是說你剛才拿的毒品
    如何，顯見證人邱春富醞釀要購買毒品之想法，是從「昨天
    」(即94年7月15日）開始，因此一個小時以前之19時49分許
    ，應無交易毒品海洛因之事實。是證人邱春富在偵查中此部
    分供述與通聯內容不相吻合，此外，復查無其他積極證據足
    資證明被告有上開販賣第一級毒品之行為，此部分自屬不能
    證明被告犯罪。
六、原審法院因認被告之罪證明確，適用毒品危害防制條例第 4
    條第1項、第2項、第19條第1項，刑法第2條第1項前段、第1
    1條前段、修正前刑法第56條、刑法第59條、修正前刑法第5
    1條第5款等規定，並審酌被告將毒品販售予邱春富，邱春富
    進而販售他人，導致毒品流通，戕害國民身心健康，對於社
    會治安負面影響不小，及被告犯罪之方法、手段，販賣毒品
    次數，犯後仍飾詞辯解，不思悔改等一切情狀，就販賣第一
    級毒品罪量處有期徒刑10年；就販賣第二級毒品罪量處有期
    徒刑7年2月，並定其應執行刑為有期徒刑13年。復說明：(一)
    被告販毒時用以聯絡之門號0000000000號手機，被告已供稱
    該號手機是94年 6月13日假釋後沒有多久去辦門號搭配手機
    的，當時花了3、4千元辦的，但手機現下落不明，手機廠牌
    不知道，型號也不知道等語，足認該手機(含SIM卡）均為被
    告所有。雖未扣案，但不能證明已滅失，應依毒品危害防制
    條例第19條第 1項之規定沒收之，如全部或一部不能沒收時
    ，應追徵其價額。(二)被告販賣第一級毒品所得9000元、販賣
    第二級毒品所得5000元，雖未扣案，仍應依毒品危害防制條
    例第19條第 1項之規定予以宣告沒收，如全部或一部不能沒
    收時，以其財產抵償之。(三)公訴意旨另認被告於94年 7月16
    日19時49分許，接獲邱春富來電話，即赴邱春富住處，以45
    00元之價格，販賣第一級毒品海洛因 1/4錢予邱春富部分，
    不能證明被告犯罪，惟檢察官認為此部分與前揭起訴論罪部
    分，有連續犯之裁判上一罪關係，爰不另為無罪之諭知。核
    其認事用法均無違誤，量刑亦屬妥適，應予維持。被告上訴
    否認犯罪，仍執陳詞指摘原審判決不當，為無理由，應予駁
    回。
七、據上論斷，應依刑事訴訟法第368條，判決如主文。
本案經檢察官甲○○到庭執行職務。
中    華    民    國    97    年    8     月    20    日
            刑事第六庭    審判長法  官  李  文  雄
                                法  官  林  靜  芬
                                法  官  張  恩  賜
以上正本證明與原本無異。
如不服本判決應於收受本判決後10日內向本院提出上訴書狀，其
未敘述上訴理由者，並得於提起上訴後10日內向本院補提理由書
狀（均須按他造當事人之人數附繕本）「切勿逕送上級法院」。
                                書記官  陳  如  慧
中    華    民    國    97    年    8     月    20    日
附錄論罪科刑法條
毒品危害防制條例第4條第1項、第2項：
製造、運輸、販賣第一級毒品者，處死刑或無期徒刑；處無期徒
刑者，得併科新臺幣一千萬元以下罰金。
製造、運輸、販賣第二級毒品者，處無期徒刑或七年以上有期徒
刑，得併科新臺幣七百萬元以下罰金。


司法院資訊處製作；財團法人民間司法改革基金會備份。
